臺灣板橋地方法院刑事判決　　　　　　　96年度訴字第1348號
公　訴　人　臺灣板橋地方法院檢察署檢察官
被　　　告　甲○○
　　　　　　　　　　(現羈押於臺灣臺北看守所)
上列被告因違反毒品危害防制條例案件，經檢察官提起公訴（九
十六年度毒偵字第二六一七號），被告就被訴事實為有罪陳述，
本院改行簡式審判程序審理，判決如下：
    主  文
甲○○施用第一級毒品，累犯，處有期徒刑拾月，減為有期徒刑
伍月，如易科罰金，以新臺幣壹仟元折算壹日。
    事  實
一、甲○○曾因違反肅清煙毒條例案件，於民國八十四年十一月
    二十二日經臺灣臺北地方法院以八十四年度訴字第二○二四
    號判決判處有期徒刑五年，經上訴臺灣高等法院駁回確定，
    執行至八十八年十二月十日縮短刑期假釋出監，俟經撤銷假
    釋，執行殘刑三年四月十二日，自九十二年十一月十三日起
    ，與前所犯毀損案件，於九十一年四月二十五日經臺灣高等
    法院以九十一年上易字第七一三號判決判處有期徒刑三月確
    定之案件，接續執行至九十五年五月十二日縮刑期滿執行完
    畢；甲○○於假釋期內復因犯施用毒品案件，經臺灣臺北地
    方法院於九十一年四月二十五日以九十一年度毒聲字第八二
    五號裁定送觀察、勒戒後，認有繼續施用毒品之傾向，再經
    臺灣臺北地方法院以九十一年度毒聲字第一○二○號裁定令
    入戒治處所施以強制戒治，於九十二年五月二十三日強制戒
    治期滿，經臺灣臺北地方法院檢察署檢察官以九十二年度戒
    毒偵字第八八號為不起訴處分確定。詎其猶不知悛悔，基於
    施用第一級毒品海洛因之犯意，於九十六年二月十一日下午
    某時，在臺北縣蘆洲市○○路某處工地內，以注射針筒施打
    之方式（注射針筒於施打後已經丟棄），施用海洛因一次。
    嗣於同年二月十二日上午十一時許，在臺北縣蘆洲市○○○
    路與中山二路口為警查獲。
二、案經臺北縣政府警察局蘆洲分局移送臺灣板橋地方法院檢察
    署檢察官偵查起訴，本院改行簡式審判程序審理。
    理  由
一、訊據被告甲○○對於上揭施用第一級毒品海洛因之犯行坦承
    不諱。被告為警查獲時所採之尿液，分別以ＥＩＡ酵素免疫
    分析法初驗、ＧＣ／ＭＳ氣相層析質譜儀法確認複驗後，均
    呈鴉片類之陽性反應，此有臺灣檢驗科技股份有限公司九十
    六年二月二十七日濫用藥物尿液檢驗報告一紙（見偵卷第七
    頁）附卷足考。被告曾因犯施用毒品案件，經臺灣臺北地方
    法院於九十一年四月二十五日以九十一年度毒聲字第八二五
    號裁定送觀察、勒戒後，認有繼續施用毒品之傾向，再經臺
    灣臺北地方法院以九十一年度毒聲字第一○二○號裁定令入
    戒治處所施以強制戒治，於九十二年五月二十三日強制戒治
    期滿，經臺灣臺北地方法院檢察署檢察官以九十二年度戒毒
    偵字第八八號為不起訴處分確定，此有臺灣高等法院被告前
    案紀錄表、法務部在監在押資料表附卷可按，被告於強制戒
    治執行完畢釋放後之五年內，再犯本件施用毒品罪，於毒品
    危害防制條例第二十三條第二項有關起訴之規定相合。其出
    於自由意志之自白與事實相符，事證明確，犯行堪以認定，
    應依法論科。
二、被告於上揭強制戒治期滿釋放後，再施用第一級毒品海洛因
    ，核其所為，係犯毒品危害防制條例第十條第一項施用第一
    級毒品罪。其施用前後非法持有海洛因之犯行，為施用毒品
    之當然手段行為，應為施用毒品之行為所吸收，不另論罪。
    被告曾因違反肅清煙毒條例案件，於八十四年十一月二十二
    日經臺灣臺北地方法院以八十四年度訴字第二○二四號判決
    判處有期徒刑五年，經上訴臺灣高等法院駁回確定，執行至
    八十八年十二月十日縮短刑期假釋出監，俟經撤銷假釋，執
    行殘刑三年四月十二日，自九十二年十一月十三日起，與前
    所犯毀損案件，於九十一年四月二十五日經臺灣高等法院以
    九十一年上易字第七一三號判決判處有期徒刑三月確定之案
    件，接續執行至九十五年五月十二日縮刑期滿執行完畢，此
    有臺灣高等法院被告前案紀錄表一份在卷可稽，被告於五年
    以內，故意再犯本件最重本刑為有期徒刑以上之罪，應依刑
    法第四十七條第一項之規定，論以累犯，並加重其刑。爰審
    酌被告履次施用毒品而不思悔改，品行不端，意志力薄弱，
    其施用毒品經強制戒治後，仍無法斷絕施用毒品惡習，若非
    將其處以較長之刑期，與社會上毒品來源隔離，使其能深自
    反省，斷絕與毒品之接觸，不足以助其戒絕毒癮並懲所犯及
    被告犯罪後對於施用毒品之犯行，已經坦承，態度良好等一
    切情狀，量處如主文所示之刑。再被告犯罪時間係在九十六
    年四月二十四日之前，合於中華民國九十六年罪犯減刑條例
    之規定，應依該條例第二條第一項第三款規定，減其宣告刑
    二分之一，並依同條例第九條之規定，諭知易科罰金之折算
    標準。
據上論斷，應依刑事訴訟法第二百七十三條之一第一項、第二百
九十九條第一項前段，毒品危害防制條例第十條第一項，刑法第
十一條前段、第四十七條第一項、第四十一條第一項前段，中華
民國九十六年罪犯減刑條例第二條第一項第三款、第七條、第九
條，判決如主文。
本案經檢察官朱立豪到庭執行職務
中　　華　　民　　國　　96　　年　　8 　　月　　31　　日
                  臺灣板橋地方法院刑事第十八庭
                              法　官  王綽光
以上正本證明與原本無異
如不服本判決應於送達後10日內向本院提出上訴狀，並應附具理
由。
                              書記官  許清秋
中　　華　　民　　國　　96　　年　　9 　　月　　3 　　日
附錄本案所犯法條全文
毒品危害防制條例第10條
施用第一級毒品者，處 6 月以上 5 年以下有期徒刑。
施用第二級毒品者，處 3 年以下有期徒刑。
